臺灣板橋地方法院刑事判決　　　　　　　　　　　　九十一年度易字第一七七號
　　公　訴　人　臺灣板橋地方法院檢察署檢察官
　　被　　　告　乙○○
右列被告因侵占案件，經檢察官提起公訴（九十年度偵字第二○一五○號），本院判
決如左：
    主  文
乙○○意圖為自己不法之所有，而侵占自己持有他人之物，處有期徒刑伍月，如易科
罰金以參佰元折算壹日。
    事  實
一、乙○○於民國九十年六月七日及同年月十四日，先後至臺北縣三重市○○街十六
    號甲○○所開設之「宜豐計程車行」，向甲○○承租車牌號碼Ｐ８─六九九號及
    Ｔ５─○七九號營業計程車各一輛，約定每日租金均為新臺幣（下同）五百元，
    並以每七日為一期繳納租金一次，詎乙○○僅各繳納二期即於九十年七月五日最
    後一次繳納租金之後，卻拒不繳納其餘租金，又不還車，竟意圖為自己不法之所
    有，於九十年七月中旬某日在臺北縣某地將其持有之上開二部營業小客車予以侵
    占入己，俟故障不能使用後，即分別將Ｐ８─六九九號營業小客車棄置於臺北縣
    三重市○○○○○道路邊及將Ｔ５─○七九號營業小客車棄置於臺北縣五股鄉○
    ○路邊。嗣經甲○○自行於九十年九月二十四日在上址尋獲該Ｐ８─六九六號營
    業小客車及於九年十二月十九日經臺北縣政府警察局蘆洲分局發文通知在上址查
    報為廢棄車輛並逕行拖吊後，始於九十一年一月十三日前往認領尋獲Ｔ５─○七
    九號營業小客車。
二、案經甲○○訴請臺灣板橋地方法院檢察署檢察官偵查起訴。
    理  由
一、訊據被告乙○○對於右揭時地先後向告訴人甲○○租用Ｐ８─六九九號及Ｔ５─
    ○七九號營業小客車，並僅繳納二期租金即未再繳款之事實已供承不諱，核與告
    訴人指述之情節相符，且有租用營業小客車合約書二紙、催告被告還車償付租金
    之存證信函影本一紙及被告自行提出之繳款紀錄簿二本在卷可憑。雖被告矢口否
    認有侵占之犯行，辯稱伊於九十年十月初即將該二部車輛依告訴人指示開到告訴
    人車行附近之保養廠門口停放還車，並未侵占云云，惟查被告所辯上開還車情節
    已據告訴人所否認，並指稱係其自行於九十年九月二十四日在二重疏洪道路邊尋
    獲該Ｐ８─六九六號營業小客車及於九十年十二月十九日經臺北縣政府警察局蘆
    洲分局發文通知在臺北縣五股鄉○○路路邊查報為廢棄車輛並逕行拖吊後，始於
    九十一年一月十三日前往認領尋獲Ｔ５─○七九號營業小客車等情，並有告訴人
    提出之臺北縣警察局蘆洲分局九十年十二月十九日蘆警交字第三三八三五─二號
    通知函影本在卷可憑，再參酌被告所辯稱還車情節乃係將上開二部車輛開往告訴
    人車行附近某一特約保養廠門口停放後即離去，既未將之交付予告訴人，又未委
    託該保養廠之員工轉交告訴人，是否真實，並無任何事證可供證明，衡情即屬可
    疑，況被告苟有將之停放至告訴人之特約保養廠門口，則衡之一般事理，該廠員
    工亦當通知素有往來之告訴人，何以上開二部車輛仍遭棄置於路邊？足見被告所
    辯其已還車云云，自不足採。而被告於租用上開二部營業小客車後，僅繳納二期
    租金即拒不繳款，事後又避不見面且拒不還車，仍續使用，俟故障不能使用後即
    將之棄置於路邊，則綜上情節，足認被告顯有意圖為自己不法之所有，變易持有
    為所有之侵占故意甚明，所辯顯與常理不合，要無可採。本件事證已甚明確，被
    告犯行洵堪認定。
二、核被告意圖為自己不法之所有，而侵占自己持有他人之物，所為係犯刑法第三百
    三十五條第一項之罪。其一個侵占行為同時同地侵占上開二部租用車輛，乃一行
    為而觸犯數罪名，為想像競合犯，應從一重處斷。爰審酌被告犯罪之動機、目的
    、手段、所生危害、犯罪後迄未與告訴人和解償付損失等一切情狀，處如主文所
    示之刑，並諭知易科罰金之折算標準，以資懲儆。
據上論斷，應依刑事訴訟法第二百九十九條第一項前段，刑法第三百三十五條第一項
、第五十五條、第四十一條第一項前段，罰金罰鍰提高標準條例第一條前段、第二條
，判決如主文。
本案經檢察官陳伯厚到庭執行職務。
中      華      民      國      九十一      年      七    月    十七    日
                              臺灣板橋地方法院刑事第六庭
                                      法  官  朱 耀 平
右正本證明與原本無異
如不服本判決應於送達後十日內向本院提出上訴狀
                                      書記官  黃 炎 煌
中      華      民      國      九十一      年      七    月    十七    日
附錄本案論罪科刑法條全文：
刑法第三百三十五條第一項：意圖為自己或第三人不法之所有，而侵占自己持有他人
                          之物者，處五年以下有期徒刑、拘役或科或併科一千元
                          以下罰金。
                          前項之未遂犯罰之。
